---
title: "Markdown Iris"
author: "Inmaculada, Camilla, Alicia Díaz"
date: "31/10/2019"
output: 
  html_document:
    toc: true 
    toc_float:
      collapsed: false
      smoth_scroll: false
    theme: united
    highlight: tango
---

```{r setup, include=FALSE}
knitr::opts_chunk$set(echo = TRUE)
```

# Iris

## TABLA

Para empezar vamos a mostrar la tabla de los datos que vamos a analizar, en este caso la tabla es _iris_. La cual estudia las caracterticas de 3 tipos de flores:

```{r}
library(knitr)
data("iris")
kable( iris , caption = "BBDD `iris` con `kable()`"
       , align = c('c', 'c', 'c', 'c', 'c')
       , col.names = c("Longitud Sépalo","Ancho de Sépalo","Longitud Pétalo","Ancho Pétalo","Especies")
       , row.names = TRUE
       , digits = 1
       , format.args = list( decimal.mark = ",")
      )
```

## Análisis

A partir de la tabla concluimos que las categorías se dividen en longitud del sépalo, ancho del sépalo, longitud del pétalo, ancho del pétalo y especies.

Para saber cuántas especies hay, aplicamos:

```{r species}
table(iris$Species)
```

donde se puede observar que se estudian 3 especies: setosa, versicolor y virginica. De cada una de ellas hay 50 especimes.

A continuación vamos a analizar la diferencia entre cada especie. Para ello crearemos 3 tablas en las que cada una pertenece a una especie diferente:

```{r flor}
setosa <- iris[iris$Species == "setosa",]
versicolor <- iris[iris$Species == "versicolor",]
virginica <- iris[iris$Species == "virginica",]
```

Hallamos la media de las demás categorías correpondientes con su especie

```{r setosa}
sapply(setosa[,1:4],mean)
````

```{r versicolor}
sapply(versicolor[,1:4],mean)
````

```{r virginica}
sapply(virginica[,1:4],mean)
````

Se puede notar una gran diferencia de tamaño del pétalo entre la setosa y las demás.
Sin embargo, el tamaño del sépalo es parecido, inluso un poco más ancho. La virginica y la versicolor son bastante parecidas de forma, ya que la versicolor es un poco más pequeña que la virginica, pero siguen las mismas proporciones tamaño aproximadamente.